臺灣高等法院民事判決　　　　　　　　 99年度重上字第171號
上　訴　人　李璟昕
訴訟代理人　龔君彥律師
複　代理人　黃雅婷律師
被　上訴人　羅茂山
訴訟代理人　丁俊文律師
上列當事人間債務人異議之訴事件，上訴人對中華民國99年1月
11日臺灣臺北地方法院98年度重訴字第357號第一審判決提起上
訴，經本院於100年3月1日言詞辯論終結，判決如下：
    主      文
上訴駁回。
第二審訴訟費用由上訴人負擔。
    事實及理由
一、本件上訴人主張：
  (一)被上訴人據臺灣臺北地方法院（下稱臺北地院）97年度票字
    第18672號民事裁定為執行名義，以上訴人為債務人向臺北
    地院提出給付票款強制執行聲請，經臺北地院97年度執字第
    69176號執行在案。惟被上訴人持有上訴人與訴外人邵鑾卿
    共同簽發之本票七紙（下稱系爭本票），票面金額共計新台
    幣（下同）420萬元，均係上訴人為擔保邵鑾卿向被上訴人
    借貸之金額所為之保證，非上訴人直接向被上訴人所為之金
    錢借貸關係，上訴人係邵鑾卿與被上訴人間金錢債務之保證
    人。然被上訴人就陸續貸予邵鑾卿之借款，除由上訴人負擔
    保證責任外，邵鑾卿亦提供其所有坐落台北縣新店市○○段
    23號土地（改制前，下同），面積2614.25平方公尺，權利
    範圍萬分之76，及同段土地上建物門牌號碼台北縣新店市○○
    ○路16巷1弄6號6樓房屋設定抵押權予被上訴人以供擔保。
    嗣被上訴人於邵鑾卿債務清償期屆至時，卻不以邵鑾卿之財
    產進行拍賣受償，反聲請強制執行上訴人之財產。
  (二)上訴人以其所有坐落台北縣新店市○○段38地號、地目：建
    、面積158.94平方公尺、權利範圍5分之1之土地，及其上建
    物建號142號即門牌號碼台北縣新店市○○路13號2樓房屋、
    面積98.05平方公尺，權利範圍全部（下稱系爭房地），先
    後4次設定共540萬元之抵押權（下稱系爭抵押權）予被上訴
    人，與系爭本票均為邵鑾卿借款債務之擔保，於系爭抵押權
    設定契約書中載明上訴人為抵押權設定之義務人兼債務人。
    惟兩造間未存有任何借款關係，上訴人實際上亦未自被上訴
    人處獲得金錢上利益。然被上訴人於執行程序中，竟以邵鑾
    卿向其借款而經上訴人背書之支票7紙（下稱系爭支票），
    票面金額共計508萬元，作為借款證明文件聲明參與分配。
    系爭支票所載之日期、金額，與抵押權設定登記之擔保債權
    金額、擔保債權種類及範圍均不相符，無法作為上訴人與被
    上訴人間存有借貸事實之證明。
  (三)被上訴人對訴外人邵鑾卿之債權合計約710萬元，其有：邵
    鑾卿借款使用之支票、以邵鑾卿所有之土地房屋設定之抵押
    權、系爭本票、系爭支票及系爭抵押權設定等多項擔保，且
    均訂有明確之清償期限。被上訴人與邵鑾卿已於98年3月9日
    就兩造與邵鑾卿間之債權債務關係達成協議，被上訴人同意
    邵鑾卿展期清償所有債務。上訴人雖知悉有此協議進行，但
    僅授權邵鑾卿就上訴人本身之保證債務行使權利，未料邵鑾
    卿竟悖於上訴人之授權範圍，擅自擴大及延長上訴人保證債
    務之金額及期間，且系爭協議書中有關授權書部分，上訴人
    並未指明授權事項，則邵鑾卿執此授權書簽立之系爭協議書
    ，其效力自無從歸屬於上訴人，上訴人並已依法函告撤銷該
    項協議之意思表示，系爭協議書經撤銷後，被上訴人即不得
    請求上訴人清償系爭全部債務（包括不動產設定抵押而為擔
    保之債務）。被上訴人對上訴人之債權既不存在，爰依強制
    執行法第14條第2項，提起本件訴訟。
  (四)並先位聲明：1.請求確認上訴人與被上訴人間就臺北地院97
    年度票字第18672號、97年度票字第38493號本票裁定所載債
    權共計420萬元，及各按年息6%計算之利息債權不存在。2.
    請求確認被上訴人就上訴人所有系爭房地所示各次抵押權設
    定登記所擔保之債權本金508萬元及違約金85萬7,660元之債
    權均不存在，其抵押權登記應予塗銷。3.臺北地院97年度執
    字第69176號執行事件所為拍賣金額分配表應予撤銷。備位
    聲明：如前項執行程序已終結，被上訴人應返還第1、2項所
    得全部分配金額738萬4,656元予上訴人，並自受領之日起按
    年息5%計算之利息。原審判決駁回上訴人之訴。上訴人不服
    提起上訴，聲明：1.原判決廢棄。2.確認上訴人與被上訴人
    間就臺北地院97年度票字第18672號及97年度票字第38493號
    本票裁定所載債權金額共計420萬元，及各按年息6%計算之
    利息債權不存在。3.請求確認被上訴人就上訴人所有系爭房
    地所示各次抵押權設定登記所擔保之債權本金508萬元及違
    約金85萬7, 660元之債權均不存在；其上之抵押權登記應與
    塗銷。4.臺北地院97年度執字第69176號執行事件內97年度
    票字第18672號本票裁定不得強制執行。
二、被上訴人則以：
  (一)上訴人就系爭房地先後4次設定共540萬元之抵押權予被上訴
    人，而被上訴人實行抵押權之金額共計508萬元。上訴人於
    96年12月11日為向被上訴人借貸而提供系爭房地向被上訴人
    設定第一次抵押時，被上訴人並不認識訴外人邵鑾卿，嗣經
    上訴人介紹而與邵鑾卿認識。而邵鑾卿為向被上訴人借貸，
    另提供其個人之房地設定抵押權，故上訴人與邵鑾卿係各自
    提供不同之抵押物為主債務人向被上訴人借貸，上訴人並非
    為邵鑾卿之保證人。
  (二)因上訴人與邵鑾卿之債務未依約向被上訴人清償，故被上訴
    人乃分別向臺北地院聲請執行上訴人之系爭房地（案號：97
    年度執字第69176號）與邵鑾卿之房地（案號：97年度執字
    第86219號），嗣上訴人與邵鑾卿及被上訴人三人就債權債
    務事宜進行協商，且98年3月9日和解協議書（下稱系爭協議
    書）之內容，事先均由上訴人所委任之律師事務所擬稿，並
    在被上訴人所委任之律師見證下簽署。依系爭協議書中第一
    、(一)載明：「雙方為結算債務及終止所有衍生之訴訟，特
    此簽立本協議書，本協議書並有使先前任何書面或口頭之約
    定失效創設新的法律關係之效果。」及第二、(二)「甲方（
    即上訴人、訴外人邵鑾卿）確認就李璟昕名下不動產（臺北
    地院97年度執字第69176號）向乙方（即被上訴人）抵押設
    定借款本金508萬元，就邵鑾卿名下不動產（臺北地院97年
    度執字第86219號）向乙方抵押設定借款本金442萬元。甲方
    李璟昕就乙方向臺北地院申報抵押權本金508萬元及一般債
    權本金320萬元不再異議。」等語。上訴人與邵鑾卿二人嗣
    於98年3月13日向臺北地院撤回98年度審重訴字第202號確認
    債權不存在之訴，而上訴人在上開撤回狀中曾自承：「兩造
    業於98年3月9日簽立和解，此有協議書可稽」乙情；且上訴
    人在上開撤回狀之附件中附有系爭協議書，上開撤回狀亦經
    上訴人簽名用印，則上訴人主張不知協議書之內容，進而藉
    詞邵鑾卿有違授權範圍為由撤銷系爭協議，與事實不符。
  (三)上訴人就臺北地院97年度票字第18672號裁定之本票共計320
    萬元，與97年度票字第38493號裁定之本票共計100萬元，均
    係上訴人所簽發，並不爭執。再者，被上訴人依臺北地院97
    年度票字第18672號本票裁定共計320萬元聲請強制執行，臺
    北地院民事執行處97年度執字第69176號製作分配表後，上
    訴人於98年4月10日聲明異議狀中，已承認上開本票裁定被
    上訴人可分配之債權為420萬元，則上訴人請求確認被上訴
    人執有上訴人所簽發之上開本票債權420萬元不存在，並無
    理由等語，資為抗辯。並對上訴人之上訴，答辯聲明：上訴
    駁回。
三、兩造不爭執事項：
  (一)上訴人與訴外人邵鑾卿共同簽發如附表所示之本票7紙面額
    共計420萬元，被上訴人持附表編號1至編號5聲請本票裁定
    （臺北地院97年度票字第18672號裁定），及就編號6與編號
    7聲請本票裁定（臺北地院97年度票字第38493號），被上訴
    人並持上揭臺北地院97年度票字第18672號本票裁定共計320
    萬元聲請強制執行，業經臺北地院97年度執字第69176號執
    行在案。
  (二)上訴人提供其所有坐落台北縣新店市○○段38地號、地目：
    建、面積158.94平方公尺、權利範圍5分之1之土地，及其上
    建物建號142及門牌號碼台北縣新店市○○路13號2樓房屋、
    面積98.05平方公尺，權利範圍全部，由被上訴人先後四次
    設定共540萬元之抵押權。
  (三)上訴人於臺北地院起訴請求確認被上訴人對訴外人邵鑾卿之
    債權額本金超過710萬元部分之債權不存在（臺北地院98年
    度審重訴字第202號）。
  (四)上訴人於98年3月9日簽立授權書授權訴外人邵鑾卿於98年3
    月9日代理上訴人與被上訴人簽訂系爭協議書。上訴人並撤
    回前開臺北地院98年度審重訴字第202號訴訟。
  (五)上訴人於98年4月9日以新店大坪林郵局63號存證信函，向被
    上訴人表示撤銷系爭協議書之意思表示。被上訴人則於98年
    4月15日以台北31支局123號存證信函要求上訴人依系爭協議
    書履行。
  (六)系爭授權訴外人邵鑾卿之委任狀為上訴人所簽。
四、兩造爭執事項：(一)上訴人與訴外人邵鑾卿共同簽發之系爭本
    票7紙面額共計420萬元，上訴人是否僅為保證人？(二)上訴人
    是否得以邵鑾卿逾越授權範圍為由，撤銷系爭協議書？(三)系
    爭抵押權所擔保之債權是否存在？上訴人得否請求被上訴人
    塗銷？就此，本院判斷如下：
  (一)上訴人與訴外人邵鑾卿共同簽發之系爭本票7紙面額共計420
    萬元，上訴人是否僅為保證人？
    按在票據上簽名者，依票上所載文義負責。二人以上共同簽
    名時，應連帶負責。發票人應照票據文義擔保本票之支付；
    本票發票人所負責任，與匯票承兌人同。票據法第5條、第
    121條、第52條第1項規定甚明。又票據乃文義證券，票據上
    之權利義務，悉依票上所載文義定之。本件如附表所示面額
    共計420萬元之7紙本票為上訴人與訴外人邵鑾卿共同簽發乙
    情，為兩造所不爭執（見原審卷第74頁），雖上訴人稱系爭
    本票是為擔保邵鑾卿對被上訴人之金錢借貸，上訴人僅係邵
    鑾卿與被上訴人金錢債務之保證人，並未自被上訴人處獲得
    任何金錢等語。然查，上訴人既不爭執系爭本票確屬其所簽
    發，揆諸前揭說明，本應依票據文義擔保本票之支付；且本
    件上訴人交付本票，原係兼借款之證明（有協議書、抵押權
    設定契約書可佐，詳後述），參以上訴人於臺北地院97年度
    執字第69176號執行程序製作分配表後，亦曾於98年4月10日
    以聲明異議狀請求駁回被上訴人於逾系爭本票債權420萬元
    範圍外之債權進行分配（見原審卷第57、58頁），等同承認
    被上訴人對其確有系爭本票債權420萬元存在。此外，上訴
    人復未能證明其僅為系爭本票之保證人之具體事證以實其說
    ，自難為其有利之認定。故上訴人稱其僅係邵鑾卿與被上訴
    人間債務之保證人，其與被上訴人間就系爭420萬元之本票
    債權不存在云云，要難採信。
  (二)上訴人是否得以邵鑾卿逾越授權範圍為由，撤銷系爭協議書
    ？
  1.經查，系爭協議書之內容「第二、（二）甲方（即上訴人、
    邵鑾卿）確認就李璟昕名下不動產（台北地院97年度執字第
    69176號）向乙方（即被上訴人）抵押設定借款本金508萬元
    ，就邵鑾卿名下不動產（台北地院97年度執字第86219號）
    向乙方抵押設定借款本金442萬元。甲方李璟昕就乙方向台
    北地院申報抵押權本金508萬元及一般債權本金320萬元不再
    異議。」係上訴人、邵鑾卿與被上訴人三人為處理債權債務
    事宜，先後多次在上訴人所委任之律師事務所進行研擬磋商
    ，並在被上訴人所委任之律師見證下經雙方簽署而成立等情
    ，業據證人即上訴人該次簽署系爭協議書所委任之律師劉陽
    明到庭證稱：「（問當事人在簽協議書之前，內容有沒有經
    過你過目？）協議書的內容是我草擬的，協議書內容也有與
    兩造說明過，每次開會上訴人都會在場，故他應該瞭解協議
    書的內容。」、「（問草擬的協議書與後來修改的內容有何
    不同？）…印象中只有第二條的  有修改，其他沒有改。修
    改後的內容僅是將原先草擬的協議書寫的金額更明確，並未
    違反原先兩造簽協議書主要合意及目的。」、「（問上訴人
    對協議書的內容是否清楚？）是的。」、「（問上訴人就此
    份協議書與你開會幾次會？）不記得，但協議書內容的草擬
    是經過多次開會的結果，才達成協議，上訴人應該知道協議
    書的內容。」等語明確（見本院卷第97頁背面、第98頁）；
    核與證人邵鑾卿所證：「上訴人對修改部分都清楚。」、「
    劉律師同時接受我和上訴人的委任，劉律師的秘書也會與上
    訴人聯絡。」、「劉律師的傳真到我的事務所，上訴人再來
    看內容。劉律師並非透過我與上訴人聯絡，劉律師也會與上
    訴人聯絡。」等語相符（見本院卷第99頁背面、第100頁）
    ，以證人劉陽明既屬上訴人與邵鑾卿共同聘請之律師，自應
    會在上訴人授權範圍內，以保障上訴人之權益為考量而擬定
    協議書內容；且系爭協議書內容亦攸關上訴人之權益，上訴
    人焉會任意輕忽？可徵上訴人應知悉授權書之內容。
  2.再者，上訴人雖以協議書中有關授權書部分，上訴人並未指
    明授權事項為由，稱系爭協議書內容並不對其發生效力云云
    。然查，系爭協議書內容係經過上訴人、邵鑾卿及被上訴人
    多次開會結果所達成之協議，業經證人劉陽明到庭證述明確
    ；且證人邵鑾卿亦到庭證述：「（問上訴人簽授權書時，有
    無告訴你授權範圍只限於背書保證的部分？）沒有。」、「
    （問有無特定授權範圍？）沒有。」、「因為李璟昕告訴我
    說他不想見到羅茂山，問我有何方式，所以才與劉律師事務
    所溝通，決定以授權書、身分證影本當附件，所以才有這一
    份授權書，所以劉律師事務所的小姐有告知我說要拿李璟昕
    身分證影本及授權書當作協議書的附件，並不是空白協議書
    當授權書的附件。」、「（問授權書上記載本人同意附件「
    授權書」之內容，為何授權書的附件還是授權書？）就是同
    意授權書當作協議書的附件。」等語綦詳（見本院卷第100
    頁背面、第191頁），對照上訴人在提供上開授權書授權邵
    鑾卿於98年3月9日代理其簽署系爭協議書後，隨即於同年月
    13日具狀撤回臺北地院98年度審重訴字第202號確認債權不
    存在之訴，並在該撤回暨聲請退還裁判費書狀內表明兩造業
    於98年3月9日簽立和解，有附件協議書可稽等語（見原審卷
    第49至55頁），顯見上訴人應知簽立授權書之目的在於授權
    邵鑾卿代理其簽署系爭協議書乙情。上訴人雖又以其在上開
    撤回狀上簽名時，狀內係屬空白，否認知悉上開書狀內容云
    云，惟此業經證人劉陽明到庭證稱：「（問上訴人是在空白
    書狀上簽名，還是書狀內容書寫完成後才簽名？）依我們平
    常的作法，當事人委任我們訴訟案件的時候，會在空白書狀
    上簽名，以便將來訴訟進行之用，份數不一，兩份、三份都
    有可能。本件我無法確定何時簽名，以及簽名當時書狀內容
    是否完成。上訴人與邵鑾卿當時委任我們好幾個訴訟案件，
    每一個案件我都會請他們簽名在空白的狀尾紙，但每一份書
    狀送出去之前，都會經過當事人確認書狀內容無訛，才會將
    書狀送出。」、「（問上訴人所簽的空白書狀，在完成書狀
    、遞狀之前，是否都有經過上訴人的確認？）是的。」、「
    （問上訴人是否同意撤回上開民事起訴？）是的。」等語明
    確（見本院卷第97頁背面、第98頁），以證人劉陽明斯時係
    屬專業律師而受上訴人委託處理其與被上訴人間之債權債務
    事宜，當無冒可能違背上訴人之意，在未徵得上訴人同意下
    ，任意撤回可能影響上訴人權益之訴訟，故證人劉陽明之上
    開證言應屬可採。顯見上訴人雖是在空白書狀尾紙簽名，亦
    應知悉其所簽名書狀之目的，在於撤回其與被上訴人先前纏
    訟之確認債權不存在之訴訟。
  3.承上，上訴人既已知悉系爭協議書之內容，並出具授權書授
    權邵鑾卿代理其與被上訴人簽署系爭協議書，且邵鑾卿亦證
    稱已在簽署系爭協議書前（98年3月6日），將劉陽明律師事
    務所傳真之系爭協議書之內容交付上訴人等語明確（見本院
    卷第191頁），則邵鑾卿既然是以上開授權書為系爭協議書
    之附件（並非授權書之附件「授權書」），代理上訴人與被
    上訴人簽署系爭協議書（已無在授權書後面訂上空白協議書
    之必要），且上訴人簽立之上開授權書並未對邵鑾卿之代理
    權限有所限制，故邵鑾卿代理上訴人所簽署之系爭協議書，
    其效力自及於上訴人，是上訴人主張其得以邵鑾卿逾越授權
    範圍為由，撤銷系爭協議書，自無理由。
  (三)系爭抵押權所擔保之債權是否存在？上訴人得否請求被上訴
    人塗銷？
  1.按抵押權原得由契約當事人訂定以將來可發生之債權為被擔
    保債權（最高法院47年度台上字第535號判例意旨參照），
    且抵押權係以擔保債權之清償為目的，本於抵押權成立之從
    屬性，應以抵押權實行時，有抵押權擔保之債權存在為已足
    ，並不限於抵押權存續期間發生之債權，始為抵押權擔保之
    範圍（最高法院94年度台上字第932號判決意旨參照）。意
    即認為抵押權只須於實行抵押權、拍賣抵押物時，有被擔保
    之債權存在已足，至於抵押權成立時如有將來可發生之債權
    存在，即與抵押權之從屬性無違。
  2.本件上訴人並不否認確有以系爭房地先後四次共設定540 萬
    元之抵押權予被上訴人之事實，惟否認被上訴人對於上訴人
    有何抵押債權存在云云。惟查，依系爭協議書附表所載，上
    訴人第一次於96年12月11日提供系爭房地予被上訴人設定抵
    押時，亦於同日提供其個人所簽發面額各為15萬元與55萬元
    之本票各1紙予被上訴人，而第二次於96年12月18日提供系
    爭房地予被上訴人設定抵押前，則於前一日（即同年月17日
    ）提供其個人所簽發面額20萬元之本票1紙予被上訴人，此
    有系爭房地他項權利證明書及上開3紙本票等影本在卷可稽
    （見原審卷第100頁、第101頁、第125頁），上訴人對此亦
    未爭執，依商場慣例多以本票做為金錢借貸之擔保兼借款之
    證明，若上訴人未向被上訴人為金錢之借貸，何需以自己名
    義開立本票交付被上訴人收執，並在土地、建築改良物抵押
    權設定契約書上擔任義務人兼債務人？之後第三、四次上訴
    人以系爭房地為被上訴人設定抵押權登記時，亦同樣提供其
    與訴外人邵鑾卿共同簽立之本票交予被上訴人收執，並在抵
    押權設定契約書上載明其為義務人兼債務人，而不動產登記
    簿為公文書應推定為真正，上訴人未能舉反證推翻之，顯見
    上訴人於本件借貸關係中亦立於債務人之地位，而非單純僅
    為提供擔保物之物上保證人地位。且縱使被上訴人於設定各
    次抵押權登記時，其與上訴人間之金錢債權尚未發生，揆諸
    前揭說明，只須以將來可能發生之債權為被擔保之債權，以
    及在抵押權實行時，有被擔保之債權存在即已足。是上訴人
    以抵押權設定之前或同時，並無該抵押權擔保之債權存在，
    應認抵押權並非為有效存在，請求塗銷抵押權設定云云，難
    認可採。況依上訴人與被上訴人於98年3月9日簽署協議書之
    內容，均確認上訴人有以系爭房地向被上訴人抵押設定借款
    本金508萬元乙情（見原審卷第50頁），已如前述，益徵系
    爭抵押權所擔保之債權確實存在，上訴人自不得請求被上訴
    人塗銷。
五、綜上所述，本件並無上訴人主張之兩造間金錢借貸債權不存
    在乙情，則上訴人請求確認上訴人與被上訴人間就臺北地院
    97年度票字第18672號及97年度票字第38493號本票裁定所載
    債權金額共計420萬元，及各按年息6%計算之利息債權不存
    在；暨請求確認被上訴人就上訴人所有系爭房地所示各次抵
    押權設定登記所擔保之債權本金508萬元及違約金85萬7,660
    元之債權均不存在，其上之抵押權登記應與塗銷，並無理由
    。則上訴人執此主張於臺北地院97年度執字第69176號執行
    名義成立前，有債權不成立之事由發生，請求不得強制執行
    臺北地院97年度票字第18672號本票裁定，亦無理由。從而
    ，原審所為上訴人敗訴之判決，所持理由雖與本院未盡相同
    ，然其結論並無二致，上訴意旨指摘原判決不當，求予廢棄
    改判，為無理由，應予駁回。
六、本件事證已臻明確，兩造其餘攻擊防禦方法及所提之證據，
    經審酌後認與判決結果不生影響，爰不逐一論列，附此敘明
    。
七、據上論結，本件上訴為無理由，依民事訴訟法第449條第2項
    、第78條，判決如主文。
中    華    民    國    100    年    3    月    15    日
                     民事第七庭
                         審判長法  官 鄭三源
                               法  官 邱  琦
                               法  官 林玉珮
正本係照原本作成。
如不服本判決，應於收受送達後20日內向本院提出上訴書狀，其
未表明上訴理由者，應於提出上訴後20日內向本院補提理由書狀
（均須按他造當事人之人數附繕本）上訴時應提出委任律師或具
有律師資格之人之委任狀；委任有律師資格者，另應附具律師資
格證書及釋明委任人與受任人有民事訴訟法第466條之1第1項但
書或第2項（詳附註）所定關係之釋明文書影本。如委任律師提
起上訴者，應一併繳納上訴審裁判費。
中    華    民    國    100   年    3    月    15     日
                              書記官  廖月女
附註：
民事訴訟法第466條之1（第1項、第2項）：
對於第二審判決上訴，上訴人應委任律師為訴訟代理人。但上訴
人或其他法定代理人具有律師資格者，不在此限。
上訴人之配偶、三親等內之血親、二親等內之姻親，或上訴人為
法人、中央或地方機關時，其所屬專任人員具有律師資格並經法
院認為適當者，亦得為第三審訴訟代理人。
 ┌──────────────────────────────────────┐
 │附表：                                                                      │
 ├──┬──────┬─────────┬──────┬──────┬────┤
 │編號│發  票  日  │票面金額（新台幣）│到  期  日  │利息起算日  │票  號  │
 ├──┼──────┼─────────┼──────┼──────┼────┤
 │001 │96年12月13日│1,000,000元       │97年3月13日 │97年3月13日 │0000000 │
 ├──┼──────┼─────────┼──────┼──────┼────┤
 │002 │96年12月31日│250,000元         │97年3月21日 │97年3月21日 │0000000 │
 ├──┼──────┼─────────┼──────┼──────┼────┤
 │003 │96年12月31日│250,000元         │97年3月31日 │97年3月31日 │0000000 │
 ├──┼──────┼─────────┼──────┼──────┼────┤
 │004 │97年1月24日 │900,000元         │97年4月5日  │97年4月5日  │0000000 │
 ├──┼──────┼─────────┼──────┼──────┼────┤
 │005 │97年1月30日 │800,000元         │97年4月15日 │97年4月15日 │0000000 │
 ├──┼──────┼─────────┼──────┼──────┼────┤
 │006 │97年2月26日 │500,000元         │97年5月25日 │97年5月25日 │0000000 │
 ├──┼──────┼─────────┼──────┼──────┼────┤
 │007 │97年2月26日 │500,000元         │97年5月25日 │97年5月25日 │0000000 │
 └──┴──────┴─────────┴──────┴──────┴────┘